臺灣高等法院刑事判決
109年度上易字第1294號
上  訴  人  臺灣新北地方檢察署檢察官
被      告  謝鎧仲


上列上訴人因竊盜案件，不服臺灣新北地方法院109年度審易字
第450號，中華民國109年4月20日第一審判決（起訴案號：臺灣
新北地方檢察署108年度偵字第31012號、109年度偵字第1697號
、109年度偵字第1846號），提起上訴，本院判決如下：
    主  文
上訴駁回。                                              
    理  由
一、審理範圍：
　　檢察官僅依告訴人張文君具狀請求就原審判決所載犯罪事實
    ㈠⑹被告謝鎧仲竊盜犯行部分，提起上訴。其餘部分檢察官、
    被告均未提起上訴已確定，不在本件審理範圍。本院僅就上
    揭檢察官提起上訴部分審理。
二、按刑事訴訟法第350條、第361條、第362條、第367條規定，
    不服地方法院之第一審判決而上訴者，須提出上訴書狀，並
    應敘明具體理由，為上訴必備之程式；其所提出之書狀未敘
    述上訴理由，或僅曾以言詞陳述上訴理由者，均應於上訴期
    間屆滿後20日內補提理由書於第一審法院。第一審法院經形
    式審查，認逾期未補提上訴理由者，應定期間先命補正；逾
    期未補正者，為上訴不合法律上之程式，應以裁定駁回。倘
    已提出上訴理由，但所提非屬具體理由者，則由第二審法院
    以上訴不合法律上之程式，判決駁回。所謂具體理由，就修
    法過程以觀，原草案為：「依前項規定提起上訴者，其上訴
    書狀應敘述理由，並引用卷內訴訟資料，具體指摘原審判決
    不當或違法之事實。其以新事實或新證據為上訴理由者，應
    具體記載足以影響判決結果之理由。」嗣經修正通過僅保留
    「上訴書狀應敘述具體理由」之文字，其餘則刪除，故所稱
    「具體理由」，並不以其書狀應引用卷內訴訟資料，具體指
    摘原審判決不當或違法之事實，亦不以於以新事實或新證據
    為上訴理由時，應具體記載足以影響判決結果之情形為必要
    。但上訴之目的，既在請求第二審法院撤銷或變更第一審之
    判決，所稱「具體」，當係抽象、空泛之反面，若僅泛言原
    判決認事用法不當、採證違法或判決不公、量刑過重等空詞
    ，而無實際論述內容，即無具體可言。從而，上開法條規定
    上訴應敘述具體理由，係指須就不服判決之理由為具體之敘
    述而非空泛之指摘而言。是以上訴人之上訴書狀或補提之上
    訴理由書，雖有敘述上訴理由，惟並未具體敘述第一審判決
    有上述違法、不當情形，其所為上訴，即不符合上訴之法定
    要件。
三、本件原審認被告謝鎧仲就原審判決犯罪事實㈠⑹所載犯行，係
    犯刑法第320 條第1 項之竊盜罪，係依憑被告謝鎧仲警詢、
    偵查、原審準備程序、審理時之自白；並據證人黃義達於警
    詢證述綦詳，復有原判決犯罪事實㈠⑹案發現場及路口監視器
    畫面5 張、光碟1 片在卷足佐等情，認定被告自白上揭犯行
    與事實相符。復審酌被告不思以正當途徑賺取財物，恣意竊
    取他人財物，顯然欠缺尊重他人財產權之觀念，且對社會治
    安產生危害，所為應予非難，惟犯後已坦承犯行，態度尚佳
    ，並考量被告領有中度身心障礙證明，兼衡其個人戶籍資料
    查詢結果註記高職肄業之教育程度、生活狀況、犯罪之動機
    、目的、手段、犯行獲得之財物價值、迄今未與被害人達成
    和解或賠償損害等一切情狀，量處拘役30日，如易科罰金，
    以新臺幣1,000元折算1日。就沒收部分說明：被告就犯罪事
    實㈠⑥竊得之現金17,900元，未扣案亦未返還被害人，應依刑
    法第38條之1 第1 項前段、第3 項之規定諭知沒收，於全部
    或一部不能沒收或不宜執行沒收時，追徵其價額。經核原審
    已詳敘其認定被告犯竊盜罪之事實所憑證據及理由，其證據
    取捨、事實之認定均核與經驗法則、論理法則無違，法律適
    用、量刑亦均妥適。
四、檢察官依循告訴人請求提起上訴，理由略以：被告本件犯行
    致告訴人張文君受害非輕，且迄今未賠償其損害。原審對被
    告僅量處拘役30日，當屬過輕等語。　　
五、經查：
  ㈠按刑之量定，為求個案裁判之妥當性，法律賦予法院裁量之
    權，量刑輕重，屬為裁判之法院得依職權自由裁量之事項，
    苟其量刑已以行為人之責任為基礎，並斟酌刑法第57條各款
    所列情狀，在法定刑度內，酌量科刑，如無偏執一端，致明
    顯失出失入情形，即不得單就量刑部分遽指為不當或違法。
    原判決就被告之犯罪認定及科刑部分之量刑基礎，已於理由
    欄內具體說明，業見前述，顯已斟酌刑法第57條各款事由而
    為刑之量定，係以行為人責任為基礎，並未逾越法定刑度，
    亦無濫用裁量權而有顯然失出或有失衡平之情事。是原判決
    既已參酌全案情節，衡酌全案情節量處上揭刑度，難謂有過
    輕之情。 　　
  ㈡至檢察官上訴理由書檢附告訴人張文君之「聲請檢察官提起
    上訴狀」或敘明引用以為補充之上訴理由，因非屬檢察官上
    訴書狀本身所述之理由，而刑事訴訟法復無上訴理由得引用
    或檢附其他文件代替之規定，本院自無從審酌（最高法院10
    7 年度台 上字第4729號判決意旨參照），附予指明。
六、檢察官上訴理由僅爭執原審業已審酌之事項，並未舉出相關
    之具體事由，其認原審有所謂量刑過輕之違誤，自難謂已敘
    明具體理由。則上訴顯無具體理由而不合法定程式，應予駁
    回，並不經言詞辯論為之。
據上論斷，應依刑事訴訟法第367 條前段、第372 條，判決如主
文。 　　
中　　華　　民　　國　　109 　年　　7 　　月　　20　　日
                  刑事第四庭  審判長法　官  陳筱珮
                                    法　官  陳玉雲
                                    法　官  邱滋杉
以上正本證明與原本無異。
不得上訴。
                                    書記官  陳淑婷
中　　華　　民　　國　　109 　年　　7 　　月　　20　　日

附錄：本案論罪科刑法條全文　　　　　　　　　　　　　　  
中華民國刑法第320 條
意圖為自己或第三人不法之所有，而竊取他人之動產者，為竊盜
罪，處5 年以下有期徒刑、拘役或50萬元以下罰金。
意圖為自己或第三人不法之利益，而竊佔他人之不動產者，依前
項之規定處斷。
前二項之未遂犯罰之。